ACORDAO-COMPLETO-2552636

ACÓRDÃO DE RELAÇÃO

ACÓRDÃO DE RELAÇÃO 5972/2022 ATA 33/2022 - SEGUNDA CÂMARA

Acórdão 5972/2022-TCU-Segunda Câmara
VISTO, relacionado e discutido estes autos de Aposentadoria de ex-servidores da Fundação Nacional de Saúde, cujos atos foram encaminhados a este Tribunal, por intermédio do sistema Sisac, para apreciação na forma da Instrução Normativa TCU 78/2018.
Considerando que, o cruzamento do sistema Siape fornece uma visão atual e verdadeira da situação, o que permite descaracterizar irregularidades e inconsistências que, embora constantes do e-Pessoal, já foram corrigidas.
Considerando que, nos atos de Jose de Paiva Teixeira (XXX.610.873-XX) Data de óbito: 10/05/2020; Willians Martins de Lima (XXX.516.203-XX) Data de óbito: 07/10/2012, constam como perda de objeto em função do cadastro Sisobi;
Considerando que, no ato de  Francisco Ivan de Oliveira (XXX.634.363-XX) onde o servidor consta como instituidor  22241/2021; em consulta realizada nos Sistemas deste Tribunal, o presente ato já foi encerrado. Assim, como se trata de situação que cessou os efeitos financeiros da concessão antes de sua apreciação por esta Corte, cabe a aplicação do art. 260, § 5º do Regimento Interno do TCU; 
Considerando o parecer do Ministério Público junto a este Tribunal;
ACORDAM os Ministros do Tribunal de Contas da União, diante das razões expostas pelo Relator, e com fulcro no artigo 71, inciso III, da Constituição Federal de 1.988; c/c nos arts. 1º, inciso V, e 39, inciso II, ambos da Lei 8.443, de 16 de julho de 1992, c/c os  1º,  inciso VIII; 17, inciso III; 143, inciso II e 260, § 5º, do Regimento Interno/TCU.
a) Considerar prejudicada a apreciação de mérito do ato a seguir discriminado, por perda de objeto, tendo em vista o (cancelamento ou exclusão) e falecimento dos atos de  concessão, conforme dispõe o art. 7º da Resolução TCU nº 206/2007, alterada pela Resolução 237/2010.
b) Informar ao órgão e ao interessado que o presente Acórdão pode ser acessado por meio do endereço eletrônico www.tcu.gov.br/acordaos
1. Processo TC-Processo 018.334/2022-9 (APOSENTADORIA) 
	1.1. Interessados: Francisco Ivan de Oliveira (XXX.634.363-XX) ; Jose de Paiva Teixeira (XXX.610.873-XX) ; Willians Martins de Lima (XXX.516.203-XX) .
	1.2. Órgão/Entidade: Fundação Nacional de Saúde.
	1.3. Relator: Ministro Antonio Anastasia.
	1.4. Representante do Ministério Público: Procuradora-Geral Cristina Machado da Costa e Silva.
	1.5. Unidade Técnica: Secretaria de Fiscalização de Integridade de Atos e Pagamentos de Pessoal e de Benefícios Sociais (Sefip) .
	1.6. Representação legal: não há.
	1.7. Determinações/Recomendações/Orientações: não há.

Segunda Câmara

Fundação Nacional de Saúde.

Francisco Ivan de Oliveira (XXX.634.363-XX); Jose de Paiva Teixeira (XXX.610.873-XX); Willians Martins de Lima (XXX.516.203-XX).

ANTONIO ANASTASIA

não há.

APOSENTADORIA (APOS)

Secretaria de Fiscalização de Integridade de Atos e Pagamentos de Pessoal e de Benefícios Sociais (Sefip).